# 求助陈版主和各位高手关于递延收益的问题

提问人：zzjing 时间：2016-02-26 18:51:02
一、背景描述 1 、 2011 年 6 月 11 日，投资双方a和b签订一份协议，协议中注明由a无偿付给b公司 250 万元专门用于成立联营公司c出资时使用； 2 、b公司 2011 年 6 月和a公司共同出资成立一个联营公司c，联营公司c成立时注册资本 1000 万，按公司章程规定，b公司出资 250 万元，占股25%；联营公司c验资报告的时间是： 2011 年 6 月 30 日。 3 、 2011 年，b公司的账务处理，收到钱时计入了“其他应付款”；投出钱时计入了“长期股权投资”； 4 、 2013 年，审计对这部分其他应付款进行了调整，从“其他应付款”调入“递延收益”，并追调了从 2011 年开始部分的摊销额；关于这 250 万元，b公司认为是由于联营公司c名称中使用只有b的相关企业才能使用的某些字眼，故对方免费让其成为联营公司的股东；上期审计附注中，列示为“品牌使用费”，按当时联营公司c的经营期限 30 年摊销逐步进入营业外收入。 4 、联营公司的章程中规定：投资双方按持股比例在联营企业享受各项权利。
需咨询的问题 这 250 万投资款应计入“递延收益”分期摊销，还是应该一次性计入营业外收入?是否应在签订无偿协议后，将其他应付款一次性转入营业外收入，而不适于按品牌使用费逐年摊销

回答人：chenyiwei
首先需要确定该交易的实质，例如：B是否实际享有该 25 ％股权对应的股东权利，是否属于为A代持？如果不是代持，则为何A自愿为B承担这部分出资款？ 如果经过进一步了解，最终核实该交易的实质如主帖中所述，是B授权联营企业C使用其字号的对价，则计入递延收益并按该联营企业的预计经营年限摊销却认为各年度“其他业务收入——品牌使用费”的方式是合理的。

提问人：zzjing 时间：2016-02-26 20:57:30
B实际确实享有25%股权对应的股东权利，不是代持，因为和B合资就能使用他的字号，所以A愿意为B承担出资款 ，而在协议中没有体现出是授权联营企业C使用其字号的对价的条款，就是常规的合资成立公司的协议，只是在另外一个协议中说明A无偿给B250万，这种情况入哪个科目合适？

回答人：chenyiwei
计入递延收益是恰当的。